臺灣臺中地方法院刑事判決　　　　　　　　　　　　九十三年度易字第二一四號
　　公　訴　人　臺灣臺中地方法院檢察署檢察官
　　被　　　告　丁○○
右列被告因竊盜案件，經檢察官提起公訴（九十三年度偵字第一三九四三號），本院
合議庭裁定由受命法官獨任進行簡式審判程序，判決如左：
    主  文
丁○○連續攜帶兇器竊盜，累犯，處有期徒刑壹年貳月。
扣案之六角板手貳支、螺絲起子貳支及鉗子壹支，均沒收。
    事  實
一、丁○○曾因竊盜案件，經台灣高等法院判處有期徒刑一年四月；又因毒品危害防
    制條例案件，經台灣土林地方法院判處有期徒刑六月，二案接續執行至民國八十
    九年五月三十一日假釋出獄，八十九年七月十五日假釋期滿執行完畢；又因竊盜
    案件，經台灣高等法院判處有期徒刑二年，於九十二年十月十三日假釋出獄，九
    十二年十月三十一日假釋期滿執行完畢。仍不知悔改，復意圖為自己不法之所有
，基於概括之犯意，攜帶可供兇器使用具行兇危險性之六角板手二支、螺絲起子
    二支及鉗子一支，連續於（一）九十三年六月十日三時許，在台中市○○路與博
    館三街交岔路口旁，以螺絲起子破壞戊○○所有停放該處之Ｂ二－六九一三號自
    小客車車窗玻璃，竊取車內之黑色公事包一個（內有現金新台幣一萬元及億陽公
    司大小章各一個、信用卡一張）；（二）九十三年七月十一日三時許，在台中市
    ○○路○段三五四號前，以螺絲起子破壞丙○○所有停放該處之六Ｖ－四二五三
    號自小客車車窗玻璃，竊取車內之零錢約新台幣一百元及行車執照一張；（三）
    九十三年七月十二日八時二十分許，在台中市○○路一０六一巷附近，以螺絲起
    子破壞甲○○所有停放該處之五三二五－ＦＷ號自小客車車窗玻璃，竊取車內之
    咖啡色公事包一個（內有現金新台幣五千餘元及身分證二張、護照四本、健保卡
    三張、信用卡二張、行動電話一支）；（四）九十三年七月十五日十九時許，在
    台中市忠明國中旁，以螺絲起子破壞壬○○所有停放該處之０八九五－ＦＷ號自
    小客車車窗玻璃，竊取車內之黑色斜背包一個（內有身分證、駕駛執照各一張、
    信用卡四張、金融卡一張及行動電話三支）；（五）九十三年七月二十一日三時
    許，在台中市○○街二六七號前，以螺絲起子破壞辛○○所有停放該處之三五三
    六－ＨＷ號自小客車車窗玻璃，竊取車內之ＶＣＤ液晶銀幕錄放影機一台；（六
    ）九十三年八月八日五時三十分許，在台中市○○路與惠中路交岔路口附近，以
    六角板手破壞不詳姓名者所有停放該處之自小客車車門鎖，竊取車內之高速公路
    回數票一張；（七）九十三年八月八日六時十分許，在台中市○○街二八五巷內
    ，以六角板手破壞己○○所有由張書肇使用而停放該處之Ｒ六－四二一二號自小
    客車車門鎖，竊取車內之零錢新台幣三元及高速公路回數票九張；（八）九十三
    年八月八日六時二十五分許，在台中市○○街二八五巷內，以六角板手破壞乙○
    ○所有停放該處之五Ｖ－二一三六號自小客車車門鎖，因六角板手部分斷裂車門
    鎖內而未竊盜得逞；（九）九十三年八月八日六時三十分許，在台中市○○路一
    三五號前，以六角板手破壞庚○○所有停放該處之四一二八－ＦＹ號自小客車車
    門鎖，進入車內拆卸竊取汽車音響及遙控器時，為警當場查獲，並扣得丁○○所
    有六角板手貳支、螺絲起子二支及鉗子一支。
二、案經台中市警察局第一分局報請台灣台中地方法院檢察署檢察官偵查起訴。
    理  由
一、本件被告丁○○所犯係死刑、無期徒刑、最輕本刑為三年以上有期徒刑以外之罪
    ，其於準備程序中就被訴事實為有罪之陳述，經告知簡式審判程序之旨，並聽取
    公訴人及被告之意見後，本院合議庭認為適宜而裁定由受命法官獨任進行簡式審
    判程序，先予敘明。
二、右揭犯罪事實，業據被告丁○○坦承不諱，核與被害人戊○○、丙○○、甲○○
    、陳伯諺、辛○○、張書肇、乙○○、庚○○於警訊時指述失竊之情節相符，並
    有六角板手二支、螺絲起子二支、鉗子一支扣案，及台中市警察局第一分局扣押
    筆錄、扣押物品目錄表、警員職務報告、現場圖各一份、贓物認領保管收據二份
    、照片十四張附卷可稽，事證明確，被告犯行已堪認定。
三、按扣案之六角板手二支、螺絲起子二支及鉗子一支，均係鐵製具有把手，且足以
    破壞車窗玻璃及車門鎖，在客觀上顯具行兇危險性，屬於兇器。核被告所為，係
    犯刑法第三百二十一條第一項第三款、第二項之加重竊盜既遂、未遂罪。被告先
    後多次加重竊盜既遂、未遂犯行，時間緊接，犯罪構成要件相同，顯係基於概括
    犯意反覆為之，為連續犯，應論以一加重竊盜既遂罪，並依法加重其刑。又被告
    曾因竊盜案件，經台灣高等法院判處有期徒刑一年四月；又因毒品危害防制條例
    案件，經台灣土林地方法院判處有期徒刑六月，二案接續執行至八十九年五月三
    十一日假釋出獄，八十九年七月十五日假釋期滿執行完畢；再因竊盜案件，經台
    灣高等法院判處有期徒刑二年，於九十二年十月十三日假釋出獄，九十二年十月
    三十一日假釋期滿執行完畢，有台灣高等法院被告全國前案紀錄表足憑，五年以
    內再犯有期徒刑以上之本罪，為累犯，應依法遞加其刑。爰審酌被告已有麻醉藥
    品管理條例、竊盜、毒品危害防制條例等前科，仍不知悔改，又連續攜帶兇器竊
    盜，非無惡性，事後坦承上情，態度尚佳，及其犯罪動機、目的、手段、所生危
    害等一切情狀，處以如主文所示之刑。扣案之六角板手二支、螺絲起子二支及鉗
    子一支，為被告所有，供犯罪所用之物，應依刑法第三十八條第一項第二款宣告
    沒收。
據上論斷，應依刑事訴訟法第二百七十三條之一第一項、第二百九十九條第一項前段
，刑法第五十六條、第三百二十一條第一項第三款、第四十七條、第三十八條第一項
第二款，判決如主文。
中      華      民      國      九十三      年      十    月    八    日
                              臺灣臺中地方法院刑事第八庭
                                      法  官  鍾  堯  航
右正本證明與原本無異。
如不服本判決，應於送達後十日內向本院提出上訴狀（須附繕本），上訴於台灣高等
法院台中分院。
                                      書記官
中      華      民      國      九十三      年      十      月    八    日
附錄論罪科刑法條
刑法第三百二十一條：
犯竊盜罪而有左列情形之一者，處六月以上五年以下有期徒刑：
  一  於夜間侵入住宅或有人居住之建築物、船艦，或隱匿其內而犯之者。
  二  毀越門扇、牆垣或其他安全設備而犯之者。
  三  攜帶兇器而犯之者。
  四  結夥三人以上而犯之者。
  五  乘火災、水災或其他災害之際而犯之者。
  六  在車站、埠頭而犯之者。
前項之未遂犯罰之。
